

\vspace{3.5em}
\noindent \begin{minipage}{\textwidth}
\stepcounter{mallinumber}
\noindent \textbf{Tüüpsõnamall \arabic{mallinumber}\,\vadja{ivusõd}}\\

\begin{sideways}
\begin{tabular}{l l}
muutvormimall & tunnused \\
\hline
\underline{ivus}\,$\oplus$\,õd & \textsc{ sg nom } \\
\underline{ivus}\,$\oplus$\,sijõ & \textsc{ sg gen } \\
\underline{ivus}\,$\oplus$\,siit & \textsc{ sg par } \\
\underline{ivus}\,$\oplus$\,sisõ & \textsc{ sg ill } \\
\underline{ivus}\,$\oplus$\,õz & \textsc{ sg ine } \\
\underline{ivus}\,$\oplus$\,õss & \textsc{ sg ela } \\
\underline{ivus}\,$\oplus$\,õllõ & \textsc{ sg all } \\
\underline{ivus}\,$\oplus$\,õll & \textsc{ sg ade } \\
\underline{ivus}\,$\oplus$\,õlt & \textsc{ sg abl } \\
\underline{ivus}\,$\oplus$\,õssi & \textsc{ sg tra } \\
\underline{ivus}\,$\oplus$\,õssaa & \textsc{ sg ter } \\
\underline{ivus}\,$\oplus$\,õka & \textsc{ sg com } \\
\underline{ivus}\,$\oplus$\,õd & \textsc{ pl nom } \\
\underline{ivus}\,$\oplus$\,sijõ & \textsc{ pl gen } \\
\underline{ivus}\,$\oplus$\,siit & \textsc{ pl par } \\
\underline{ivus}\,$\oplus$\,siisõ & \textsc{ pl ill } \\
\underline{ivus}\,$\oplus$\,siiz & \textsc{ pl ine } \\
\underline{ivus}\,$\oplus$\,siiss & \textsc{ pl ela } \\
\underline{ivus}\,$\oplus$\,siillõ & \textsc{ pl all } \\
\underline{ivus}\,$\oplus$\,siill & \textsc{ pl ade } \\
\underline{ivus}\,$\oplus$\,siilt & \textsc{ pl abl } \\
\underline{ivus}\,$\oplus$\,siissi & \textsc{ pl tra } \\
\underline{ivus}\,$\oplus$\,siissaa & \textsc{ pl ter } \\
\underline{ivus}\,$\oplus$\,sijka & \textsc{ pl com } \\
\end{tabular}
\end{sideways}
\captionof{table}{Tüüpsõna \arabic{mallinumber}\,\textit{ivusõd} ekstraheeritud muutvormimallid.}
\label{tab:tüüpsõnamall-ivusõd}

\end{minipage}

 
\vspace{1em}
\noindent See tüüpsõna ei hõlma teisi lekseeme vormi\-sõnastikus.
